臺灣高等法院臺南分院刑事判決
上　訴　人
即　被　告　甲○○
　　　　　　　　　　　四樓
上列上訴人因違反毒品危害防制條例案件，不服臺灣臺南地方法
院94年度訴字第743號中華民國94年8月16日第一審判決（起訴案
號：臺灣臺南地方法院檢察署94年度毒偵字第680、1036號)，提
起上訴，本院判決如下：
    主      文
上訴駁回。
　　事      實
一、甲○○曾有多次犯罪前科，民國 (下同)八十九年間因違反
    毒品危害防制例案件經臺灣臺南地方法院裁定強制戒治，於
    八十九年七月十七日戒治完畢，經檢察官為不起訴處分。又
    於九十年五月七日因施用毒品罪，經臺灣臺南地方法院判處
    有期徒刑六月確定，併裁定應強制戒治。復於九十一年二月
    二十七日因施用毒品罪，經臺灣臺南地方法院判處有期徒刑
    六月確定。與前案合併應執行有期徒刑十月，於九十三年三
    月二日執行完畢。強制戒治部份於九十一年四月十八日執行
    完畢釋放。九十二年七月十五日又因違反毒品危害防制條例
    案件，經臺灣臺南地方法院判處有期徒刑一年確定，於九十
    四年二月六日執行完畢。仍不思悔改，於戒治完畢後五年內
    ，基於概括之犯意，自九十三年十二月間起，在台南市某不
    詳地點之朋友住處與台南市○○○路八號根來大飯店等處，
    連續以香菸摻入海洛因吸食與以吸食器燒烤等方式，施用第
    一級毒品海洛因與第二級毒品安非他命多次。於九十四年三
    月二日在台南縣永康市○○○路七三七號前因駕駛ＺＺ─二
    ０一七號失竊車為警欄檢，解送警察機關途中將海洛因（淨
    重零點零九公克）與安非他命（毛重零點六公克）各一小包
    、吸管一支及分裝袋七只拋放巡邏車內，為警查獲。又於九
    十四年四月二十七日下午二時許在台南市○○○路八號根來
    大飯店為警查獲，並扣得海洛因三小包（毛重各為零點三、
    零點五與零點九公克）、安非他命四小包（毛重各為0.3、0
    .3、2.3與0.9公克）摻海洛因香菸一支、注射針筒四支、安
    非他命吸食器一組與其所有之電子秤一台等。
二、案經台南縣警察局新化分局與永康分局報請臺灣臺南地方法
    院檢察署檢察官偵查起訴。
    理      由
一、上開犯罪事實，業經被告甲○○於偵查及審理中自白不諱，
    且被告甲○○於九十四年三月三日經警採尿液送驗結果，呈
    海洛因在人體水還原成之鴉片類陽性反應，與四月二十七日
    為警採尿送驗結果均呈安非他命類之陽性反應，有長榮大學
    四月九日與五月十六日之濫用藥物檢驗確認報告各一紙附卷
    可稽。並有扣案之海洛因壹小包（淨重零點零玖公克）、參
    小包（毛重零點參、零點伍、零點玖公克）、摻海洛因之香
    菸壹支、安非他命壹小包（毛重零點陸公克）、肆小包（毛
    重零點參、零點參、貳點參與零點玖公克）、電子秤壹台與
    安非他命吸食器壹支等足資佐證。扣案之粉末與晶體確係海
    洛因與安非他命，亦有台南縣警察局永康分局偵辦毒品危害
    防制條例毒品初步檢驗報告書二紙與法務部調查局九四年四
    月二十日調科壹字第200005483號鑑定通知書一份等附卷可
    證。被告前因施用毒品案件，由臺灣臺南地方法院於九十年
    一月三十日以九十年度毒聲字第二一五號裁定強制戒治，其
    於九十一年四月十八日因戒治完畢釋放，有臺灣臺南地方法
    院裁定書一份與臺灣高等法院被告前案紀錄表與臺灣臺南地
    方法院檢察署之刑案資料查註紀錄表各一份在卷足憑。其於
    戒治完畢釋放後五年內再犯毒品危害防制條例第十條第一項
    之罪，依同條例第二十三條第二項規定，即應由檢察官依法
    追訴。被告罪證明確，應予依法論科。
二、查海洛因與安非他命依其成癮性、濫用性及對社會危害性之
    程度，已為毒品危害防制條例第二條第二項第一款、第二款
    分別列為第一級毒品與第二級毒品。核被告所為，係犯毒品
    危害防制條例第十條第一項施用第一級毒品及同條例第十條
    第二項施用第二級毒品罪。又被告施用時非法持有第一級毒
    品海洛因、第二級毒品安非他命之低度行為，已分別為其施
    用之高度行為所吸收，均不另論罪。被告先後多次施用第一
    級毒品海洛因與安非他命之犯行，時間緊接，方法相同，觸
    犯犯罪構成要件相同之罪名，顯係基於概括犯意反覆實施，
    為連續犯，均依刑法第五十六條連續犯之規定論以一罪，並
    均依法加重其刑。又被告前於九十年間，因犯施用毒品罪，
    經臺灣臺南地方法院判處有期徒刑六月與另案合併執行十月
    確定，於九十四年二月六日執行完畢，有台灣台南地方法院
    檢察署刑案資料查註紀錄表在卷可按，其於五年之內再犯本
    件有期徒刑以上之罪，為累犯，應依法加重其刑。並依刑法
    第七十條遞加之。被告所犯上開二罪間，犯意各別，行為互
    異，應予分論併罰。
三、原審適用毒品危害防制條例第十條第一項、第二項、第十八
    條第一項前段，刑法第十一條前段、第五十六條、第四十七
    條、第七十條、第三十八條第一項第二款、第五十一條第五
    款之規定，並參酌被告施用毒品之犯行，在性質上乃屬對自
    我身心健康之自戕行為，尚未嚴重破壞社會秩序、侵害他人
    權益，然其前因施用毒品經送觀察、勒戒及強制戒治之治療
    處分後，猶不思戒絕革除惡習，再為本件犯罪，顯未因前所
    受之觀察勒戒、戒治處分而記取教訓，及被告犯後坦承犯行
    等一切情狀，就連續施用第壹級毒品部分，量處有期徒刑壹
　　年；又就連續施用第貳級毒品部分，量處有期徒刑陸月。並
  　定應執行刑為有期徒刑壹年伍月。另以扣案之之海洛因壹小
    包（淨重零點零玖公克）、參小包（毛重零點參、零點伍、
    零點玖公克）、安非他命壹小包（毛重零點陸公克）、肆小
    包（毛重零點參、零點參、貳點參與零點玖公克）與摻海洛
    因之香菸一支因與毒品不能分離，分屬第一級與第二級毒品
    ，不論係何人所有爰依毒品危害防制條例第十八條第一項前
    段之規定宣告沒收併銷燬之。查獲之前揭施用毒品所用器具
    電子秤（購毒後秤重分包以辨施用份量之用）吸食器一支等
    ，係被告所有且供犯罪之用，為被告分別於警詢時與偵查中
    供明，而依刑法第三十八條第一項第二款宣告沒收。另扣案
    之注射針筒、吸食器、吸管、裝上揭毒品之分裝袋九只與分
    裝毒品空袋七只等被告否認係其所有，亦無其他證據足認係
    被告所有，雖為供被告犯罪所用之物，仍不宜依刑法第三十
    八條第一項第二款之規定宣告沒收等情。本院經核其認事用
　　法，均無不當，量刑亦稱妥適。被告上訴意旨，認原審量刑
  　過重云云，為無理由，應予駁回。
據上論結，應依刑事訴訟法第368條，判決如主文。
本案經檢察官李傳來到庭執行職務。
中　　華　　民　　國　　94　　年　　10　　月　　26　　日
                  刑事第五庭　  審判長法　官  顏基典
                                      法　官  戴勝利
                                      法　官  吳森豐
以上正本證明與原本無異。
施用第一級毒品部分如不服本判決，應於收受本判決後十日內向
本院提出上訴書狀。其未敘述上訴理由者並得於提起上訴後十日
內向本院補提理由書狀（均須按他造當事人之人數附繕本）「切
勿逕送上級法院」。
施用第二級毒品部分不得上訴。
　　　　　　　　　　　　　　　　　　　書記官  呂嘉文
中　　華　　民　　國　　94　　年　　10　　月　　27　　日
【附錄】本判決論罪科刑法條：
毒品危害防制條例第十條：
施用第一級毒品者，處六月以上五年以下有期徒刑。
施用第二級毒品者，處三年以下有期徒刑。
